【裁判字號】    98,易,1495
【裁判日期】    980930
【裁判案由】    竊盜
【裁判全文】
臺灣臺北地方法院刑事判決              98年度易字第1495號
公  訴  人  臺灣臺北地方法院檢察署檢察官
被      告  甲○○
                    （現另案於臺灣臺北監獄執行中）
上列被告因竊盜案件，經檢察官提起公訴（98年度偵字第10174號）
，本院判決如下：
    主  文
甲○○竊盜，累犯，處有期徒刑拾月。
    事  實
一、甲○○曾有偽造文書、多次竊盜及違反職役職責案件等前科
    ，其中於民國九十三年間，先後因竊盜案件，經臺灣苗栗地
    方法院於九十三年十一月三十日以九十三年度苗簡字第七一
    二號刑事簡易判決判處有期徒刑三月，如易科罰金以銀元三
    百元折算一日確定；以及因違反職役職責案件，經國防部高
    等軍事法院於九十四年三月二十五日判處有期徒刑一年六月
    確定。上開二罪嗣經國防部高等軍事法院於九十五年四月十
    四日以九十五年聲字第二號刑事裁定應執行有期徒刑一年九
    月，自九十四年六月七日起入監執行至九十五年八月二十三
    日縮刑期滿執行完畢。仍不知悔改，於上開有期徒刑執行完
    畢後，五年以內，又於九十七年十月十八日晚上八時許，在
    經網友劉正傑帶領前往劉正傑與表哥乙○○所居住，位於臺
    北市○○區○○街五十之一號二樓宿舍內，趁劉正傑外出購
    餐，將其獨留在上址之際，基於意圖為自己不法所有之犯意
    ，徒手竊取乙○○所有，內有單眼數位相機二台（NIKON  D
    100機身  NO.0000 000、D100電池把手、NO.259145  FUJIF
    ILM  FINEPIX  S1  PRO機身）、傳統相機一台（NIKON  80
    1 S）、鏡頭六個、閃光燈二個、閃光燈頭、遙控器等配件
    之防潮箱一個，總值約新臺幣（下同）二十八萬元。得手後
    ，隨即離去。嗣劉正傑返家後，見甲○○不告而別，察覺有
    異，始知遭竊，旋於同日晚上九時許傳送簡訊通知乙○○返
    家，經乙○○清點財物後報警處理，經警在乙○○上開住處
    內採集甲○○遺留在上址內之煙蒂及衛生紙送驗後，與甲○
    ○之DNA-STR型別相符，始循線查獲甲○○到案。
二、案經臺北市政府警察局中正第一分局報請臺灣臺北地方法院
    檢察署檢察官偵查起訴。
    理  由
一、訊據被告甲○○其對於上開犯罪事實坦承不諱，核與證人劉
    正傑於警詢時所證述之情節相符（偵查卷第二九頁至第三一
    頁），並經證人乙○○於警詢及本院審理時證述在卷（偵查
    卷第三二頁、第三三頁），且有證人劉正傑指認被告之檔案
    照片一張及臺北市政府警察局中正第一分局九十八年四月二
    十一日北市警中正一分刑字第０九八三二五０三五００號函
    暨函附之臺北市政府警察局九十八年四月十五日北市警鑑字
    第０九八三一六七六四００號函、臺北縣政府警察局鑑驗書
    各一份在卷可稽（偵查卷第二八頁、第三六頁至第四０頁）
    。據此，足徵被告上開自白符實可採。從而，本件事證明確
    ，被告上開竊盜犯行，洵堪認定，應予依法論處。
二、核被告所為，係犯刑法第三百二十條第一項之竊盜罪。被告
    曾有偽造文書、多次竊盜及違反職役職責案件等前科，其中
    於九十三年間，先後因竊盜案件，經臺灣苗栗地方法院於九
    十三年十一月三十日以九十三年度苗簡字第七一二號刑事簡
    易判決判處有期徒刑三月，如易科罰金以銀元三百元折算一
    日確定；以及因違反職役職責案件，經國防部高等軍事法院
    於九十四年三月二十五日判處有期徒刑一年六月確定。上開
    二罪嗣經國防部高等軍事法院於九十五年四月十四日以九十
    五年聲字第二號刑事裁定應執行有期徒刑一年九月，自九十
    四年六月七日起入監執行至九十五年八月二十三日縮刑期滿
    執行完畢，此有臺灣高等法院被告前案紀錄表一份附卷足憑
    ，其於上開有期徒刑執行完畢後，五年以內，故意再犯本件
    有期徒刑以上之罪，為累犯，應依刑法第四十七條第一項規
    定，加重其刑。爰審酌被告犯罪之動機、目的、手段、所竊
    財物之價值共約二十八萬元、迄今尚未賠償證人乙○○所受
    損害、正值青年，不思正途努力工作，反圖不勞而獲，多次
    以與網友相約前往網友住處，再趁機竊取財物之相同手法行
    竊，對社會治安之影響非輕、所生危害及犯後雖坦承犯行，
    然對於所竊得之上開財物下落，於警詢時原供稱仍放置在其
    先前任職之搬家公司位於臺北縣蘆洲市○○○路二一三號宿
    舍中云云（偵查卷第五八頁），嗣經警前往追查結果，並無
    被告所稱之上開宿舍地址門牌號碼，有照片三張附卷可按（
    偵查卷第六四頁、第六五頁），嗣於本院審理時則稱業將所
    竊得之上開財物丟棄云云之態度，顯非全然已知悔改等一切
    情狀，量處如主文所示之刑，以示懲警。
據上論斷，應依刑事訴訟法第二百八十四條之一、第二百九十九
條第一項前段，刑法第三百二十條第一項、第四十七條第一項，
判決如主文。
本案經檢察官蘇維達到庭執行職務。
中    華    民    國    98    年    9     月    30    日
                        臺灣臺北地方法院刑事第十五庭
                            法  官  吳麗英
上正本證明與原本無異。
如不服本判決應於收受送達後10日內向本院提出上訴書狀，並應
敘述具體理由；其未敘述上訴理由者，應於上訴期間屆滿後20日
內向本院補提理由書（均須按他造當事人之人數附繕本）「切勿
逕送上級法院」。告訴人或被害人如對於本判決不服者，應具備
理由請求檢察官上訴，其上訴期間之計算係以檢察官收受判決正
本之日期為準。
                            書記官  藍儒鈞
中    華    民    國    98    年    9     月    30    日
附錄本案論罪科刑法條：
刑法第三百二十條：
意圖為自己或第三人不法之所有，而竊取他人之動產者，為竊盜
罪，處五年以下有期徒刑、拘役或五百元以下罰金。
意圖為自己或第三人不法之利益，而竊佔他人之不動產者，依前
項之規定處斷。
前二項之未遂犯罰之。


司法院資訊處製作；財團法人民間司法改革基金會備份。
